【裁判字號】    94,易,694
【裁判日期】    950322
【裁判案由】    傷害等
【裁判全文】
臺灣苗栗地方法院刑事判決               94年度易字第694號
公  訴  人  臺灣苗栗地方法院檢察署檢察官
被      告  丙○○  36歲民.
                    樓
被      告  丁○○
上列被告等因傷害案件，經檢察官提起公訴（94年度偵字第2247
號），本院判決如下：
    主  文
丙○○共同傷害人之身體，處有期徒刑參月，如易科罰金，以參
佰元折算壹日。
丁○○無罪。
    事  實
一、丁○○與張妙巒為母女，共同於苗栗縣頭份鎮○○路102 號
    經營「中央賓館」，戊○（另行審結）為張妙巒之友人。緣
    甲○○因與戊○間有金錢糾紛，遂於民國93年12月16日下午
    3 時許，到上開中央賓館門口叫囂要找戊○出面解決，丁○○及張妙巒即出面與甲○○協商請其離開，甲○○不從繼續
    在賓館外喧鬧。張妙巒見狀旋即以0000000000號行動電話，
    持續與戊○所使用之0000000000號行動電話聯絡商談如何處
    理。最後由戊○於93年12月16日下午近5 時許，從臺中市趕
    到苗栗縣頭份鎮「中央賓館」後，張妙巒叫1 位姓名年籍不
    詳之成年男子開車，與丁○○、戊○及甲○○共5 人，於同
    日下午5 時20分許，一同驅車到苗栗縣三灣鄉永和山水庫下
    興幹71號電桿旁之涼亭前，張妙巒及戊○2 人，共同基於傷
    害之犯意，由丙○○以木棒（未扣案）毆擊甲○○之身體，
    戊○以手毆打甲○○之臉頰、嘴唇，造成甲○○受有腹部挫
    傷、後頸部挫傷、下嘴唇裂傷、前下腹壁挫傷等傷害。丙○○、戊○、丁○○及上述男子立即驅車離開該處，甲○○則
    於永和山水庫附近撥打110 號電話報警處理，並至苗栗縣警
    察局頭份分局頭份派出所報案，經警調查後，始悉上情。
二、案經甲○○訴由苗栗縣警察局頭份分局報告臺灣苗栗地方法
    院檢察署檢察官偵查後起訴。
    理  由
壹、有罪部分：
一、本件被告張妙巒否認有傷害之犯行，辯稱：「當日下午在店
    裡拜拜，拜好已經晚上6 點多，沒有去永和山水庫，也沒有
    毆打甲○○。驗傷單的傷害不是我們打的。」等語。
二、惟查：
  (一)證人即告訴人甲○○於本院審理時具結後證稱：「（檢察官
    問：你與本案3 位被告是何關係？）當初是丙○○介紹我和
    戊○認識，是要當男女朋友，有交往一段時間，後來確當作
    不認識。」、「（檢察官問：你與戊○之後是否有不愉快？
    ）是，她叫我不要打電話找她，只為了一句以後不要打電話
    ，戊○就叫人打我。」、「（檢察官問：你之前有告戊○？
    ）另外3 個男的我不知道名字。」、「（檢察官問：你與丁○○、丙○○有無恩怨關係？）都沒有，以前也沒有。」、
    、、「（檢察官問：檢察官問93年12月16日案發當日事情之
    經過如何？）那天我在中央賓館門口說要找戊○小姐，結果
    她沒有出來，丙○○小姐一直打電話聯絡，戊○還沒過來時
    ，3 個男的人就打我，其中有1 個胖胖的，他們對我拳打腳
    踢。」、「（檢察官問：時間？）下午3 點多了。」、、、
    「（檢察官問：你的傷是否嚴重？）有重光醫院之證明。」
    、「（檢察官問：重光醫院之證明，是你在被打的隔天看診
    的？）對。」、「（檢察官問：你之前稱你在第1 次被打後
    很嚴重，不能走？）第1 次沒那麼嚴重，在中央賓館前那時
    我蹲著不會走，第2 次比較嚴重，、。」、、「（檢察官問
    ：第1 次被打後又發生什麼事情？）我被載到永和山水庫。
    」、、、「（檢察官問：第一次被打時有何人在場？）沒有
    任何熟悉的人在場。」、「（檢察官問：被告3 人當時有無
    在場？）張小姐即在庭的丙○○在場。」、「（檢察官問：
    後來？）丙○○打電話叫1 部黑色的車子過來。」、「（檢
    察官問：戊○來了？）她那天有來。」、「（檢察官問：你
    去了中央賓館多久後戊○是過了多久才來？）1 個多小時。
    」、「（檢察官問：是誰叫車？）丙○○小姐叫車的。」、
    、、、「（檢察官問：他們如何說？）他們說『在這邊不方
    便談，他們要做生意，到永和山水庫談』，且問我『以後還
    要不要打電話給戊○』。」、「（檢察官問：他們有無跟你
    說如果不走的話要叫流氓打你？）有，戊○講的。」、「（
    檢察官問：丙○○有講？）她沒有這樣講。」、「（檢察官
    問：是否確定當時丁○○也有在場？）有。」、「（檢察官
    問：講話要實在，作偽證要處7 年以下有期徒刑？）有，確
    實。」、「（檢察官問：你們上車後如何坐？）我坐在後座
    中間，戊○坐在司機旁邊，丙○○、丁○○坐在我的兩邊。
    」、「（檢察官問：你是自願上車還是被押上車？）他們說
    店裡要做生意到外面去談。」、、、「（檢察官問：你既然
    被打了，為何願意上他們的車？）因有金錢糾紛，因那邊做
    生意要談不好談。」、「（檢察官問：是誰開車？）我不認
    識。」、「（檢察官問：男還是女的？）男的。」、「（檢
    察官問：是第1 次打你的3 個男的其中1 個？）不是，是另
    外1 個。」、「（檢察官問：他何時來？）我記得是4 點左
    右。」、「（檢察官問：上車後？）到永和山水庫下興71至
    73號電線桿間旁的涼亭。」、「（檢察官問：到了永和山水
    庫後發生什麼事情？）戊○問我說以後要不要打電話來，戊○、丙○○就動手打來，丙○○跟我說我媽媽你不要碰他，
    就拿木棍打，那天有去找木棒但沒有找到，被直接丟掉了。
    」、、、「（檢察官問：丁○○有無動手打你？）沒有，擋
    著而已，丙○○對我說我媽媽身體不好，不要碰他，戊○就
    打過來。」、「（檢察官問：既然這樣為何要告丁○○？）
    他有拉著我的手，直接讓我被打。」、「（檢察官問：丁○○拉你的手做什麼？）我不知道。」、「（檢察官問：是丙○○還是戊○用木棒敲你？）丙○○。」、「（檢察官問：
    為何你剛說是戊○？）他們2 人聯合。」、「（檢察官問：
    是誰拿木棒？）丙○○小姐拿木棒，一個用拳頭打過來。」
    、「（檢察官問：誰用拳頭？）戊○。」、「（檢察官問：
    男生？）在車上。」、「（檢察官問：沒有下車？）沒有，
    他沒有打我，他是司機。」、「（檢察官問：男生有無下車
    恐嚇你或威脅你？）沒有。」、「（檢察官問：戊○、丙○○打你，你有無反抗？）沒有。」、「（檢察官問：為何沒
    有反抗？）因他媽媽拉著我的手不放。」、「（檢察官問：
    丁○○當時已67歲了？）對，若我動她傷到她的身體怎麼辦
    。」、「（檢察官問：既然你沒有還手，為何丙○○跟你說
    不要動他媽媽？）丙○○跟我講她媽媽身體不好，不要動她
    。」、「（檢察官問：你這次被打哪裡受傷？）臉部右邊嘴
    角、背部、右臉頰、下嘴唇，是被木棒打的。」、「（檢察
    官問：這時候為何丙○○要打你，既然她跟你沒有恩怨？）
    她介紹戊○給我認識，她為何打我我不知道。」、「（檢察
    官問：你後來有報警？）有。」、「（檢察官問：是打完才
    報警？）對，第2 次通聯紀錄也有。」、「（檢察官問：你
    當時是在哪裡報警？）永和山水庫那邊，當時我被打得不能
    走。」、「（檢察官問：是在現場打的？）我走了一小段路
    才打。」、「（檢察官問：多遠？）100 公尺。」、「（檢
    察官問：警察有來？）沒有來。」、「（檢察官問：之後？
    ）我就慢慢走，走到三灣，在三灣街上的中間應該是三灣派
    出所，他們稱那邊不是他們管的，所以到頭份派出所報案。
    」、「（檢察官問：你之前稱三灣的警員有去看你一下？）
    是我走一段山路後，警察有來，來時他說他不管，不是他的
    界線。」、「（檢察官問：你後來又有打一次110 ？）有。
    」、「（檢察官問：在何處打？）走過去共打了3 次，有2
    次有通。」、「（檢察官問：第2 次、第3 次在何處打？）
    在永和山水庫走了約100 公尺的地方，因我被打，傷很痛。
    」、「（檢察官問：打第3 次時警察來了？）打完第3 次電
    話後警察就來了。」、、、「（檢察官問：提示偵卷第23頁
    之診斷證明，你受很多傷，哪些傷是第2 次被打的？）下嘴
    唇的裂傷、後頸部的挫傷、前下腹壁挫傷。」、「（檢察官
    問：其餘的傷是第1 次被打的？）是。」、、「（被告丙○○問：93年12月16日當天你去我店裡找戊○，我是否有告訴
    你我在拜拜，等我拜好後，我再打電話，你是否在場亂？）
    沒有在亂，我也沒有看到你在拜拜。」、「（被告丙○○問
    ：16日你有無在我店裡？）我確實沒有進去店裡面，我是在
    店門口。」、「（被告丙○○問：是否12月13日去的？）13
    日有去，有債務糾紛要請警察處理。」、「（被告丙○○問
    ：16日你有去嗎？是警察叫我去製作筆錄的？）總共2 次，
    13日債務糾紛警察有去，16日你就打我了。」、「（被告丙○○問：你說16日我有打你，但該日我在警察局製作筆錄，
    我如何打你？）如何打我你自己心裡清楚，那天就有打，確
    實就有打。」、「（被告丁○○問：我何時去打你？）你沒
    有打我，但你有拉我。」等語（以上參本院審卷第77至89頁
    ）。
  (二)是由證人甲○○之上述證詞，可知渠係證稱透過被告丙○○
    之介紹，與共同被告戊○認識，曾經交往，但後來有金錢糾
    紛。渠於93年12月13日，曾至被告丁○○、丙○○母女共同
    經營之「中央賓館」，找尋同案被告戊○，並表示有債務糾
    紛要請警察處理。嗣於同年12月16日下午，渠再度至「中央
    賓館」尋找被告戊○，被告丙○○則一直聯絡被告戊○，但
    於同日下午3 時許，渠為不詳姓名年籍之3 位成年男子毆打
    ，造成頭部挫傷害。而被告戊○則於同日下午近5 時許趕到
    「中央賓館」，並由被告戊○叫1 部車到場，被告丙○○等
    人即告知渠此處要做生意，不方便談到外面去談。渠即坐上
    由另1 名不詳姓名年籍之成年男子所駕駛之車輛，被告戊○
    坐於駕駛座旁，渠坐後座，被告丙○○、丁○○分坐渠兩邊
    ，1 行5 人驅車至永和山水庫，而於永和山水庫下興幹71號
    電桿旁之涼亭前，被告丙○○持木棍毆打渠之身體，被告戊○毆打渠之臉頰，同案被告張幼林拉住渠之手，使渠受有腹
    部挫傷、後頸部挫傷、下嘴唇裂傷、前下腹壁挫傷等傷害。
    而被告丙○○等人驅車離開，渠則打110 電話報警，並至苗
    栗縣警察局頭份分局頭份派出所報案等情。
  (三)觀諸卷附共同被告戊○使用之0000000000號，及被告丙○○
    使用之0000000000號行動電話，在93年12月16日當天下午之
    通聯記錄（參偵卷第43至65頁，第66至80頁）。可知被告丙○○與同案被告戊○2 人，於同日下午密切聯繫，而共同被
    告戊○於同日下午4 時7 分49秒，以上述電話撥打被告丙○○行動電話時，基地台之位置在臺中市○○區○○路2 段46
    3 之1 號（參同偵卷第55頁）。迄於同日下午4 時43分50秒
    ，共同被告戊○撥打電話給被告丙○○之際，基地台位置在
    於苗栗縣頭份鎮○○路57號5 樓（參同偵卷第57頁），可見
    共同被告戊○由臺中市往苗栗縣頭份鎮移動之事實。且共同
    被告戊○在同日下午5 時3 分38秒，有在三灣鄉○○○段20
    8-5 「永和山水庫」撥打105 之事實。足見共同被告戊○於
    同日下午係由台中市往苗栗縣頭份鎮移動，且於同日下午5
    時許，在「永和山水庫」撥打電話等事實，可見證人甲○○
    前述證詞非虛。
  (四)參諸證人即於案發當時在「中央賓館」工作之乙○○○於本
    院審理時具結後證稱：「（檢察官問：93年12月16日你有無
    在中央賓館？）有，那天下午我在那裡煮來拜拜，他們怎樣
    我不知道，我在裡面工作，沒有出去外面。」、「（檢察官
    問：甲○○那天有無進店裡面？）沒有進到店裡面，只有在
    外面。」、「（檢察官問：甲○○是幾點去的？）不太清楚
    。」、「（檢察官問：你稱甲○○在中央賓館外面，作何事
    ？）他要找戊○，但戊○不在我們店裡。」、、「（檢察官
    問：你之前稱甲○○有在旅社門口對著裡面大聲喧鬧，是否
    如此？）對。」、、「（檢察官問：丁○○當時在何處？）
    在樓上睡覺，下午拜好了才叫她下來吃飯，她才下來。」、
    、、「（檢察官問：是否知道丙○○的行動電話號碼？）知
    道，是0000000000。」、「（檢察官問：是否是0000000000
    還是295135？）是我記錯了，應該是0000000000。」、「（
    檢察官問：你剛才稱丁○○後來才下來，她下來時甲○○走
    了？）還沒走。」、「（檢察官問：之後戊○有來？）有。
    」、、「（檢察官問：甲○○幾點離開，是否知道？）不知
    道，那時我剛好去樓上。」、「（檢察官問：戊○、丙○○
    及丁○○在甲○○離開時，他們是和甲○○一起離開，還是
    在店裡面？）只有我在店裡面，他們都不在。」、「（檢察
    官問：丙○○、丁○○何時回來？）一下子就回來了。」、
    「（檢察官問：約多久？）半個小時。）」、、「（檢察官
    問：你剛才稱他們是半個小時回來，是否正確，還是你大概
    感覺的時間？）大概。」、「（檢察官問：為何之前稱甲○○是在5 點半才離開旅社？）真的那時候我不大清楚，就是
    差不多這樣的時間。」、「（檢察官問：丙○○、丁○○是
    一起回來的？）對。」、、「（檢察官問：丁○○幾點從二
    樓下來？）5 、6 點的時後，後改稱不是，又改稱我忘記了
    ，我沒有看時鐘。」、、「（被告丙○○問：我們店裡每月
    的幾號拜拜？）農曆的初2 、16。」等語（以上參本院審卷
    第90至97頁）。是由證人乙○○○之證詞，可知渠證稱證人
    甲○○於93年12月16日下午曾至「中央賓館」尋找共同被告
    戊○，曾與被告丙○○發生口角衝突，但共同被告戊○於是
    日下午有到「中央賓館」。而同案被告丁○○原本在2 樓睡
    覺，後來有下樓，下樓時證人甲○○尚在「中央賓館」。嗣
    於下午約5 時許，被告丙○○、丁○○、戊○及證人甲○○
    均離開「中央賓館」，嗣後大約半小時後，被告丙○○、丁○○回到賓館等情。由此可見，被告戊○確實於案發當日下
    午至「中央賓館」，且於同日下午5 時許左右，被告丙○○
    、丁○○、戊○，及證人甲○○等人均離開「中央賓館」，
    嗣後被告丙○○、丁○○返回「中央賓館」等事實，益見證
    人甲○○上述證詞非虛。
  (五)再衡諸證人甲○○於檢察官偵查時具結後之證詞（參同偵卷
    第84至85頁），與渠於本院審理時證詞相較，均屬一致。復
    考諸證人甲○○之0000000000號行動電話之通聯紀錄（以上
    參同偵卷第37至38頁），可知渠於93年12月16日下午5 時28
    分20秒及下午5 時46分29秒，有在永和山水庫附近之永和山
    段208-5 附近有撥打110 等事實。再參諸卷附之重光醫院診
    斷證明書1 份所示（參同偵卷第33頁），其於93年12月17日
    至該院就診時，受有頭部挫傷、腹部挫傷、後頸部挫傷、下
    嘴唇裂傷、前下腹壁挫傷等傷害。由上述之論證，可見證人
    甲○○之證詞，應屬真實，堪以採信。
  (六)至證人己○○證稱略以：「中央賓館」於農曆初2、16日會
    拜拜，93年12月13日農曆初2 ，「中央賓館」有拜拜，甲○○至「中央賓館」大小聲，丙○○叫甲○○回家，甲○○則
    走到隔壁屋簷下唸唸有詞，之後不曉得甲○○幾時離開。當
    日下午5 、6 時許丁○○下樓，與渠等吃飯。當日並無看見
    戊○等語（參本院審卷第99至101 頁）。但質之證人己○○
    於93年12月間，是否每日均在「中央賓館」，則渠證稱竹南
    、頭份兩頭跑等語。且渠證稱：無法確定上述所陳之農曆初
    2 拜拜，係何月之農曆初2 等語（以上參本院審卷第102 頁
    ）。是證人己○○於93年12月間，既然並非每日在「中央賓
    館」，且無法確認上述證稱之情形，係何月農曆初2 拜拜時
    所發生，則渠前述證詞之真實性即有可疑。且渠證稱當日共
    同被告戊○未至「中央賓館」，核與證人乙○○○之證詞不
    符，尚難採信，不能作為對被告有利之認定。
  (七)綜上，本件係因證人甲○○於上述日期，至「中央賓館」找
    共同被告戊○未果，而與被告丙○○發生口角爭執，致使被
    告丙○○心生不悅。嗣被告丙○○與共同被告戊○聯繫後，
    共同被告戊○由臺中市趕赴「中央賓館」處理善後。而被告
    丙○○因恐彼此間之談判、討論，會影響賓館之生意，乃請
    1 姓名年籍不詳之男子駕車，於商得證人甲○○之同意後，
    其等1 行5 人驅車至上址，被告丙○○、戊○與證人甲○○
    於言談不合之下，乃共同毆打證人甲○○成傷，應為案發之
    經過。被告丙○○之上述辯解，應為臨訟卸責之詞，不可採
    信。此外，復有診斷證明書1 份、照片3 張（參偵卷第37至
    38頁）在卷可佐，其傷害犯行，洵堪認定。
三、核被告丙○○所為，係犯刑法第277 條第1 項之傷害罪。其
    與戊○就上述傷害犯行，有犯意聯絡與行為分擔，應為共同
    正犯。爰審酌被告丙○○因告訴人甲○○至「中央賓館」喧
    鬧，即心生不滿，於上述時、地，與戊○將甲○○毆傷，實
    不可取。並考量其於犯罪後否認犯行，可見犯後態度不佳，
    且迄今尚未賠償告訴人之損失，並衡酌被告犯罪之動機、目
    的、手段、被害人所受傷害程度及被告犯罪後之態度等一切
    情狀，量處如主文所示之刑，並諭知易科罰金之折算標準。
貳、無罪部分：
一、公訴意旨略以：被告丁○○、丙○○母女與戊○，於93年12
    月16日下午近5 時許，與告訴人甲○○，搭乘一名姓名年籍
    不詳之成年男子所駕駛的車輛，至苗栗縣三灣鄉永和山水庫
    下興幹71號電桿旁之涼亭前。嗣於同日下午5 時20分許，被
    告丁○○等3 人，共同基於傷害之犯意，對甲○○拳打腳踢
    ，造成甲○○受有腹部挫傷、腹部挫傷等傷害。因認被告丁○○涉犯刑法第277 條第1 項之傷害罪嫌。
二、公訴人認被告丁○○涉犯上揭犯罪，係以前述事實業據告訴
    人甲○○指訴綦詳，且有重光醫院93年12月17日診斷證明書
    1 份在卷可憑，復有現場照片3 張附卷可稽。且衡諸告訴人
    甲○○使用之0000000000號行動電話，於93年12月16日之通
    聯記錄1 份所示，可知告訴人於當日下午5 時28分20秒、5
    時46分29秒，有在永和山水庫附近之永和山段208-5 附近有
    撥打110 電話之事實。而觀諸同案被告戊○使用之00000000
    00號、被告丙○○使用之0000000000號行動電話，在93年12
    月16日當天下午之通聯記錄，可知顯示此2 人當天下午聯絡
    非常頻繁，且同案被告戊○有在下午5 時30分38秒，有在三
    灣鄉○○○段208-5 「永和山水庫」撥打105 電話等事實為
    論據。但被告丁○○否認有傷害之犯行，辯稱：「我什麼事
    都不知道，沒有到永和山水庫，也沒有打人」等語。
三、按犯罪事實應依證據認定之，無證據不得認定犯罪事實；不
    能證明被告犯罪者，應諭知無罪之判決，刑事訴訟法第154
    條第2 項、第301 條第1 項分別定有明文。而認定犯罪事實
    ，所憑之證據，雖不以直接證據為限，間接證據亦包括在內
    ，然無論直接或間接證據，其為訴訟上之證明，須於通常一
    般之人均不致於有所懷疑，而得確信其為真實之程度者，始
    得據之為有罪之認定，倘其證明尚未達到此一程度，而有合
    理性懷疑之存在時，即無從為有罪之認定，此亦有最高法院
    76年台上字第4986號判例可資參照。次按，被害人之陳述如
    無瑕疵，且就其他方面調查又與事實相符，固足採為科刑之
    基礎，倘其陳述尚有瑕疵，則在未究明前，遽採為論罪科刑
    之基礎，即難認為適法，最高法院61年台上字第3099號著有
    判例可資參照。
四、經查：
  (一)被告丁○○與同案被告丙○○、戊○，於93年12月16日下午
    近5 時許，搭乘1 位姓名名年籍不詳之成年男子開車，與被
    告丁○○及甲○○共5 人，於同日下午5 時20分許，一同驅
    車到苗栗縣三灣鄉永和山水庫下興幹71號電桿旁之涼亭前。
    而被告丙○○以木棒毆擊甲○○之身體，共同被告戊○以手
    毆打告訴人甲○○之臉頰、嘴唇，造成告訴人甲○○受有腹
    部挫傷、後頸部挫傷、下嘴唇裂傷、前下腹壁挫傷等傷害等
    事實，已如前述。是被告丁○○辯稱其於93年12月16日下午
    5 時許，未至「永和山水庫」乙節，顯為虛妄，不足採信。
  (二)但查，證人即告訴人甲○○於本院審理時結證稱：「（檢察
    官問：丁○○有無動手打你？）沒有，擋著而已，丙○○對
    我說我媽媽身體不好，不要碰他，戊○就打過來。」、「（
    檢察官問：既然這樣為何要告丁○○？）他有拉著我的手，
    直接讓我被打。」、「（檢察官問：丁○○拉你的手做什麼
    ？））我不知道。」、、、「（檢察官問：戊○、丙○○打
    你，你有無反抗？）沒有。」、「（檢察官問：為何沒有反
    抗？）因他媽媽拉著我的手不放。」、「（檢察官問：丁○○當時已67歲了？）對，若我動她傷到她的身體怎麼辦。」
    、「（檢察官問：既然你沒有還手，為何丙○○跟你說不要
    動他媽媽？）丙○○跟我講她媽媽身體不好，不要動她。」
    、、、「（被告丁○○問：我何時去打你？）你沒有打我，
    但你有拉我。」等語（以上參本院審卷第84、85至86、89頁
    ）。是由證人甲○○之證詞，可知案發當時被告丁○○並未
    毆打告訴人甲○○，有擋在告訴人與被告丙○○之間，且告
    訴甲○○並不知被告丁○○為何會拉助渠之手。再依據前述
    診斷證明書所示，可知告訴人甲○○之上述傷勢，係由同案
    被告丙○○、戊○毆傷，並非被告丁○○所為。再查，被告
    丁○○係26年9 月25日生，此有年籍資料在卷可佐。是被告
    丁○○於案發當時，業已67歲，有相當之年紀。又查，證人
    即告訴人甲○○證稱渠知悉被告丙○○告以被告丁○○身體
    不好等情，且渠證稱渠擔心若動手可能造成被告張妙林受傷
    等語。是被告張妙林既已年邁，且身體不佳，又未毆打告訴
    人甲○○，則被告張妙林於前述時、地，擋在告訴人甲○○
    與被告丙○○之間，且拉住告訴人甲○○之手，其意在勸架
    、並非毆打告訴人，實有可能。綜上所述，被告丁○○既否
    認有毆打告訴人人甲○○，且告訴人甲○○復證稱被告丁○○未毆打渠，上述傷勢，均係同案被告丙○○、戊○所為等
    情，已如前述。就證據法則而論，尚不能僅因被告丁○○於
    上述時、地，有拉住證人甲○○之舉動，遽而認定被告丁○○與同案被告戊○、丙○○，就傷害證人甲○○乙節，有共
    同犯意之聯絡。此外，復查無其他積極證據足資證明被告有
    何公訴人所指之傷害犯行，亦無證據顯示被告丁○○與同案
    被告丙○○、戊○2 人，共謀傷害證人甲○○，揆諸前揭判
    例及說明之意旨暨本諸「罪疑唯輕」之法則，自應為被告丁○○無罪之諭知。
參、共同被告戊○部分，俟其到案後，另行審結，附此敘明。
據上論斷，應依刑事訴訟法第299 條第1 項前段、第301 條第1
項前段，刑法第28條、第277 條第1 項、第41條第1 項前段，罰
金罰鍰提高標準條例第1 條前段、第2 條，判決如主文。
本案經檢察官黃智勇到庭執行職務。
中    華    民    國    95    年    3     月    22    日
                  刑事第三庭    審判長法  官  柳 章 峰
                                      法  官  吳 國 聖
                                      法  官  呂 曾 達
以上正本與原本無異。
如不服本判決，應於判決送達後10日內向本院提出上訴狀（應附
繕本）。告訴人或被害人如對於本判決不服者，應具備理由請求
檢察官上訴，其上訴期間之計算係以檢察官收受判決正本之日期
為準。
                                      書記官  陳 淑 華
中    華    民    國    95    年    3     月    22    日
附錄本案論罪科刑法條全文
中華民國刑法第277條
(普通傷害罪)
傷害人之身體或健康者，處 3 年以下有期徒刑、拘役或 1 千元
以下罰金。
犯前項之罪因而致人於死者，處無期徒刑或 7 年以上有期徒刑；
致重傷者，處 3 年以上 10 年以下有期徒刑。


司法院資訊處製作；財團法人民間司法改革基金會備份。
